臺灣高等法院臺中分院刑事判決
上　訴　人
即　被　告　乙○○
選任辯護人　劉北元律師
上列上訴人因廢棄物清理法案件，不服臺灣彰化地方法院91年度
訴字第835號中華民國92年5月22日第一審判決（起訴案號：臺灣
彰化地方法院檢察署90年度偵字第5460號、91年度偵字第4232號
），提起上訴，經判決後，由最高法院發回更審，本院判決如下
：
    主    文
原判決撤銷。
乙○○未依廢棄物清除、處理許可證內容處理廢棄物，處有期徒
刑壹年壹月，緩刑貳年。
    犯罪事實
一、乙○○係原設在台北市中正區○○○街126號5樓碩泰環保事
    業股份有限公司（下稱碩泰公司，現已變更營業處所：彰化
    縣伸港鄉○○村○○○○路 6號）之負責人。碩泰公司於彰
    化縣伸港鄉○○村○○○○路 6號設有廢棄物處理廠，並向
    彰化縣政府領有廢棄物處理（場）廠操作許可證，該許可證
    記載「營業項目」：一般及有害事業廢棄物處理；「處理廢
    棄物之種類」：(一)含銅污泥（其中鉛、鉻、鎘、鋅等重金屬
    含量不得高於總量之2%），(二)酸性銅蝕刻液，(三)廢無機酸（
    不含鉻系無機酸），(四)廢無機鹼；「處理方法」：資源回收
    （化學加工處理）；「中間處理或最終處置地點」：資源回
    收成品售予金屬冶煉廠或化學銷售商，一般事業廢棄物交由
    新統聯清潔有限公司清除。乙○○執行碩泰公司有關廢棄物
    處理之業務，明知應依上開許可證內容處理所收回之廢棄物
    ，竟違反前揭許可證之內容，於民國90年 3月12日，指示不
    知情之人員，將碩泰公司設在上開廢棄物處理廠未經化學加
    工處理之含銅污泥1批計1239.36噸〔含銅濃度介於14.3%至0
    .8% 之間，且部分經TCLP程序（即事業廢棄物毒性特性溶出
    程序）分析之PH值（即氫離子濃度指數）僅 1.5、鉛含高量
    達 13.1mg/L，屬有害事業廢棄物〕，載運至台中港第12A倉
    庫置放，並進行出口報關。嗣經海關人員查覺有異，通知行
    政院環境保護署中區督察大隊於90年 3月22日17時許採樣檢
    驗，始查知上情。
二、案經彰化縣政府告發臺灣彰化地方法院檢察署檢察官偵查起
    訴。
    理    由
一、訊據上訴人即被告乙○○坦承其為碩泰公司之負責人，且碩
    泰公司於前揭時、地將含銅污泥1批計1239.36噸，載運至台
    中港第 12A倉庫置放，並進行出口報關等事實，惟矢口否認
    有上開犯行，辯稱：碩泰公司均有依廢棄物處理廠之操作許
    可證處理相關廢棄物，被查獲之物品係經處理過之成品，其
    中有害廢棄物之標籤係碩泰公司廠內物料管理用途所作之標
    籤，並非廢棄物製造源所有，且因碩泰公司委外運輸作業疏
    誤，在星期六公司無人上班時，進行搬運作業，誤取原掛有
    標籤物料所致，被告根本沒有違反廢棄物清理法，況抽驗過
    程沒有知會碩泰公司，第 1次之檢測報告不實在云云。經查
    ：
  （一）碩泰公司於彰化縣伸港鄉○○村○○○○路 6號設有廢
        棄物處理廠，並向彰化縣政府領有廢棄物處理（場）廠
        操作許可證，該許可證記載「營業項目」：一般及有害
        事業廢棄物處理；「處理廢棄物之種類」：(一)含銅污泥
        （其中鉛、鉻、鎘、鋅等重金屬含量不得高於總量之2%
        ），(二)酸性銅蝕刻液，(三)廢無機酸（不含鉻系無機酸）
        ，(四)廢無機鹼；「處理方法」：資源回收（化學加工處
        理）；「中間處理或最終處置地點」：資源回收成品售
        予金屬冶煉廠或化學銷售商，一般事業廢棄物交由新統
        聯清潔有限公司清除等情，有彰化縣政府88彰處操字第
        003 號廢棄物處理場（廠）操作許可證（見偵查卷第62
        頁，下稱許可證）可憑。又被告自承碩泰公司所處理之
        原料係自各PC廠蒐集而來，經過化學處理後，去除毒性
        ，化學處理過程係利用天車將整包的污泥原料吊起來後
        ，將封口打開倒入溶解槽，原來包裝的太空袋就當作廢
        棄物集中處理，化學處理步驟係先溶解、攪拌、過濾，
        再經過球磨機處理，將污泥中的銅濃縮萃取出來，處理
        完成之成品則重新包裝等語（見本院更(一)卷第45頁）。
        可知碩泰公司所收取之含銅污泥，應經化學處理、去除
        毒性等程序而回收之成品，方得銷售；如將未經上開程
        序處理之銅污泥予以出售，當屬違反90年10月24日修正
        前廢棄物清理法第22條第2項第4款後段所稱「未依廢棄
        物清除、處理許可證內容處理廢棄物」之行為。
  （二）90年10月24日修正前廢棄物清理法第22條第2項第4款後
        段所稱「廢棄物清除、處理許可證或核備文件」與修正
        後第46條第1項第4款所稱「廢棄物清除、處理許可文件
        」均係指主管機關（或核發機關）所核發之「許可證」
        或「核備文件」，並未包含為取得各項許可所應檢具之
        申請文件等情，固有行政院環境保護署95年11月14日環
        署廢字0950087288號函在卷可憑（見本院更(一)卷第25、
        26頁）。惟彰化縣政府核發給碩泰公司之許可證，僅簡
        略載明：「處理方法：資源回收（化學加工處理）」「
        中間處理或最終處置地點：資源回收成品售予金屬冶煉
        廠或化學銷售商，一般事業廢棄物交由新統聯清潔有限
        公司清除」，則有關碩泰公司是否確實進行化學加工處
        理？其資源回收成品係指何物？一般事業廢棄物又何所
        指？自仍應依據碩泰公司申請許可文件之內容為斷，否
        則即難以判定該公司是否依許可證內容處理廢棄物。至
        於確經化學加工處理之資源回收成品，其成份如何，當
        可依市場之需求而定，不必侷限於申請文件所載，故碩
        泰公司於申請文件表明其製程所回收金屬銅粉之銅含量
        大於 85%，應屬自我品質之要求，似不應以碩泰公司資
        源回收成品之銅含量未達 85%，即認係違反許可證之行
        為。是行政院環境保護署之上開函釋意旨未加區辨，泛
        稱未包含云云，恐有失出。查彰化縣環境保護局95年12
        月6日彰環廢字第0950043451號函送碩泰公司88年10月4
        日第一類廢棄物處理機構甲級事業廢棄物操作許可申請
        文件（併本案卷外放）所載處理系統：(一)污泥浸漬；(二)
        銅粉換沈回收；(三)廢水磁化反應。其中「污泥浸漬」最
        重要之任務是達到有價金屬銅之浸出率在 80%以上，且
        浸漬過之污泥可通過毒性溶出試驗（TCLP）之要求。在
        運轉操作上可選擇適當之浸漬劑、浸漬時間及攪拌速度
        ，以確保浸漬單元之功能可達設計之要求。運轉步驟則
        為：(1)確定污泥混拌機及進料斗之操作功能和調整；(2)
        確定浸漬液之酸濃度（或PH值）及添加方式；(3)確定污
        泥∕酸浸漬劑之反應時間控制及攪拌速率調整；(4)觀測
        浸漬槽內PH值變化情形，以判定反應終結點；(5)終結反
        應，停止攪拌，進行出料；(6)以自動壓濾機進行固∕液
        分離，回收貯存含銅液體；(7)取樣壓濾機所產生之濾餅
        ，並進行TCLP測試；(8)若不能通過TCLP測試之要求，則
        重新調整壓濾機清洗液之操作程序，並重覆(7)(8)步驟，
        直到通過TCLP測試要求。在「銅粉換沈回收」則係以「
        污泥浸漬」程序所回收之銅液為原料，進行換沈、球磨
        ，再以離心分離機進行固∕液分離，回收金屬銅粉，若
        不能通過回收銅粉之品質要求（銅含量＞85%)，則重新
        調整球磨機之操作，直到回收銅粉之品質符合要求為止
        （見該許可申請文件第 6-5至6-11頁）。又碩泰公司處
        理流程可能產生之物料包括資源回收之產品（如金屬銅
        粉）及製程廢棄物（主要為壓濾機產生之濾餅和廢水磁
        化處理後產生之鐵氧磁體）。在資源回收產品方面，先
        完成銅純度分析後再進行均勻化並以袋裝方式標示後，
        分別分區貯存，並立即鍵入電腦紀錄中存檔，此類銅粉
        將以再售給合金製造業當原料為主要去處。有關製程廢
        棄物則先進行TCLP測試或確認是否已通過TCLP測試之要
        求，唯有在符合一般廢棄物之標準下，方委由合格之乙
        級清運公司「新統聯」代為清運此類一般廢棄物（見該
        許可申請文件第6-13頁）。足徵依許可證之內容，碩泰
        公司處理所回收之銅污泥後，應僅有資源回收產品即金
        屬銅粉等，可銷售予金屬冶煉廠（有關化學成品可出售
        予化學銷售商部分，與本案無涉，不予贅論）；餘則為
        濾餅和鐵氧磁體等一般事業廢棄物，應交由新統聯清潔
        有限公司清除，不可能再有「有害事業廢棄物」或「含
        銅濃度介於14.3%至 0.8%間的含銅污泥」。雖其資源回
        收產品銅粉之銅含量，依上開說明，不以申請許可文件
        所載大於 85%為必要，檢察官起訴以此為規範標準，固
        有誤會，然該資源回收產品之型態仍應係經由離心分離
        機進行固∕液分離之金屬銅粉而非銅泥，更不能係「有
        害事業廢棄物」，此由經濟部核發碩泰公司彰濱廠之工
        廠登記證（見偵查卷第19頁）所載主要產品係為銅粉，
        並無銅泥即明。是碩泰公司如逕將所回收之含銅污泥出
        售，亦屬違反90年10月24日修正前廢棄物清理法第22條
        第2項第4款後段所稱「未依廢棄物清除、處理許可證內
        容處理廢棄物」之行為。
  （三）事業機構所產生之廢棄物，依事業廢棄物毒性特性溶出
        程序（TCLP）分析，總鉛超過5.0mg∕L，即屬「溶出毒
        性事業廢棄物」；其固體廢棄物於溶液狀態下氫離子濃
        度指數（PH值）大於或等於12.5，或小於或等於 2.0，
        即為「腐蝕性事業廢棄物」，二者均屬有害事業廢棄物
        ，此觀諸行政院環境保護署90年3月7日修正公布「有害
        事業廢棄物認定標準」第4條第2款、第3款第2目之規定
        即明。碩泰公司運往台中港第 12A倉庫置放，辦理出口
        報關之物品1批，其品名為銅泥（CEMENT COPPER），經
        臺中關稅局通報行政院環境保護署督察大隊採樣送驗結
        果，其中1件樣品經TCLP程序分析之PH值僅1.5，且鉛含
        量高達13.1mg/L，判定屬有害事業廢棄物；另11件樣品
        含銅濃度各介於14.3%至0.8%之間（其中僅2件分別為14
        .1%及14.3%，其餘10件均在5%以下）等情，有台中關稅
        局出口報單、行政院環境保護署90年 5月14日90環署督
        字第 0029587號函及附件樣品特性分析一覽表、行政院
        環境保護署稽查督察大隊中區隊之檢驗報告附卷（見偵
        查卷第11、12、20、24至36頁）可稽。是碩泰公司辦理
        出口報關之物品，充其量僅屬中華民國商品標準分類第
        74章第1節第20目之銅泥（CEMENT COPPER），並非第74
        章第 6節之銅粉（COPPER POWDERS），且確有部分物品
        依上開「有害事業廢棄物認定標準」之規定，屬於有害
        事業廢棄物，自非碩泰公司之許可證所載之資源回收成
        品，當不得作為產品予以銷售。況該批所謂銅泥之含銅
        濃度，僅介於14.3%至 0.8%之間，且大部分均在5%以下
        ，顯非經由離心分離機進行固∕液分離之金屬銅粉，反
        與被告自稱碩泰公司係回收低銅含量（多5%以下）污泥
        （見偵查卷第96頁）之含銅濃度相符；且依卷附行政院
        環保署稽查督察大隊中區隊告發相片資料（見偵查卷第
        13、14頁），尚有日月光半導體股份有限公司、育富電
        子股份有限公司、大祥科技股份有限公司之太空包標誌
        ，無論該標誌係各該廠商或碩泰公司所製作，均可推知
        碩泰公司辦理出口報關之物品，應係該公司向各廢棄物
        製造源之廠商所蒐集而未經化學加工處理之含銅污泥，
        並非許可證所載之資源回收成品。是被告逕將所回收之
        含銅污泥出售，自屬違反90年10月24日修正前廢棄物清
        理法第22條第2項第4款後段所稱「未依廢棄物清除、處
        理許可證內容處理廢棄物」之行為。
  （四）碩泰公司之許可證雖未載明有關氫離子濃度及總鉛含量
        ，惟依上開說明，碩泰公司處理含銅污泥之資源回收產
        品為金屬銅粉，其餘則應為濾餅和鐵氧磁體等一般事業
        廢棄物，不能再有「有害事業廢棄物」，則碩泰公司辦
        理報關出口之物品既經檢測部分屬「有害事業廢棄物」
        ，此項行為已該當於未依許可證內容處理廢棄物，被告
        辯護人辯稱僅為行政罰之範圍，核無可採。
  （五）碩泰公司於許可申請文件載明其有嚴格之營運管理記錄
        ：「(1)進料記錄─於清運車輛進廠時比對聯單資料，並
        與地磅單進行比對，若有差異，則立即與廢棄物產生之
        事業機構進行確認，並依法做更正事項。若正確無誤，
        則於營運記錄中記錄下列資料：進廠日期進廠數量
        廢棄物產生事業機構有害特性及成份分析貯存區
        記錄以（X.Y.Z)三軸方向表示。(2)處理記錄‧‧‧。(3)
        物料出廠記錄：本廠處理流程可能產生之物料包括資源
        回收之產品，如金屬銅粉及製程廢棄物（主要為壓濾機
        產生之濾餅和廢水磁化處理後產生之鐵氧磁體），本公
        司生管人員將依其不同去處分別管理及記錄。資源回收
        產品，先完成銅純度分析後再進行均勻化，並以袋裝方
        式標示後分別分區貯存，並立即鍵入電腦紀錄中存檔，
        此類銅粉將以再售給合金製造業當原料為主要去處，在
        完成交易須自廠區運出時，在門口地磅處再次磅稱並將
        磅單資料一併鍵入電腦中以為管理之依據」（見該許可
        申請文件第6-13頁）。則碩泰公司之進料及出料既經分
        別控管、分區貯存，並輔以電腦資訊管理，當不致有誤
        搬之情形出現。況90年 3月12日係星期一，並非星期六
        ，且碩泰公司於出貨時，尚須在門口地磅處再次磅稱，
        並將磅單資料一併鍵入電腦中以為管理，顯見若無該公
        司相關人員在場指揮處理，出貨之運輸作業即無法完成
        。是被告辯稱因碩泰公司委外運輸作業疏誤，在星期六
        公司無人上班時，進行搬運作業，致誤取原掛有標籤物
        料云云，即無可採。
  （六）被告另辯稱90年3月22日第1次採樣時未會同被告公司之
        人員在場，該採樣檢驗之結果不得作為被告不利之證據
        ，應以原審法院審理中於92年 1月13日重行採樣檢驗之
        結果為準云云。惟行政院環境保護署稽查督察大隊中區
        隊於90年 3月22日進行稽查採樣時，係由臺中關稅局政
        風室及碩泰公司委託之湧益報關有限公司人員會同進行
        ，有行政院環境保護署90年5月14日90環署督字第00295
        87號函附「行政院環境保護署督察工作紀錄」在卷（見
        偵查卷第11、12、15頁）可憑，則本件稽查採樣時，代
        理碩泰公司報關之人員既有到場會同，自不得遽指採樣
        違法。又90年 3月22日係行政院環境保護署會同縣環保
        局進行採樣等情，業據證人洪義勇於原審證述明確（見
        原審卷第67頁），並有行政院環境保護署同上函附之檢
        驗報告及成份分析報告附卷（見偵查卷第11、12、24至
        59頁）可佐，且參諸證人李協昌證述：進行樣品檢驗之
        檢驗室係經過認可，如有誤差亦在管制值內，屬可容許
        之誤差，檢驗室沒有任何問題等語（見原審卷第76、77
        頁），則該第 1次採樣既係由環保署會同縣環保局之人
        員共同為之，對於公務員之公務上行為，應信任其為真
        實，且檢驗室係經過認可，專業能力及經驗當無可疑，
        是其採樣檢驗之結果，自應加以採信。至92年 1月13日
        之採樣，係到彰化縣伸港鄉○○村○○○○路 6號碩泰
        公司採樣，由於採樣時洪義勇已當場表示：「被告所指
        之物品是否當時所查扣之污泥，已無法確定」等語（原
        審卷第46頁）；另行政院環境保護署函述：「92年 1月
        13日本署環境督察總隊中區督察大隊派員會同貴院現勘
        採樣時，依業者所指貯存之『物品』，因時空地點及包
        裝外觀不同，本署人員已當場表示未能確定係屬前業者
        報關輸出之物」，有該署92年3月4日環署督字第092001
        5770號函在卷（見原審卷第52頁）可憑，則第 2次採樣
        之「物品」，既不能確定係碩泰公司辦理出口報關時之
        「物品」，自不能以第2次檢驗之結果推翻第1次之檢驗
        報告。是被告此部分之辯解亦不足取。況證人李協昌在
        原審結證：「當時我們採12件（即第 1次採樣），我們
        嫌疑他們從工廠直接出來沒有經過處理，我們要追蹤這
        家公司的污泥，所以沒有把這12樣混合，當時我們有拍
        照取樣過程」「因為當初採12件是在1000多包日（似為
        內之誤）採，當時是12包分別去做送驗，而 1月13日（
        即第 2次採樣）所採的，混合作檢視」等語（見原審卷
        第75、76頁），則第 2次之檢驗報告較不客觀，因非每
        包個別檢驗，而係混合檢驗。再參以第 1次檢驗報告中
        ，總銅含量從最低 19mg/L到最高778mg/L（見偵查卷第
        33、25頁），差距甚大，而且每包採樣檢驗結果，總銅
        之含量均不相同（見偵查卷第25至36頁），此與前揭所
        述污泥浸漬過程中，應就含銅污泥為相當時間及速率之
        混合攪拌，且其成品先完成銅純度分析後再進行均勻化
        等過程之結果，顯有殊異，益證系爭辦理出口報關之物
        品，係未經過處理之含銅污泥。
  （七）90年10月24日修正前之廢棄物清理法第22條第2項第4款
        後段所稱「廢棄物清除、處理許可證或核備文件」，係
        因原「公民營廢棄物清除處理機構管理輔導辦法」將廢
        棄物清除、處理業務分為第一類清除、處理業務及第二
        類清除、處理業務。經主管機關許可第一類清除、處理
        業務者，發給許可證（清除、設置及操作許可證）；經
        主管機關許可第二類清除、處理業務者，發給核備文件
        。90年10月24日修正公布廢棄物清理法，為簡化許可之
        形式，「核備文件」統一改為「許可證」，並修正該條
        文字為「許可文件內容」等情，有行政院環境保護署95
        年11月14日環署廢字0950087288號函在卷可憑（見本院
        更(一)卷第25、26頁），足見90年10月24日修正廢棄物清
        理法第46條第1項第4款所稱之「廢棄物清除、處理許可
        文件」，當包含碩泰公司所取得之許可證。是被告辯護
        人稱原條文後段處罰之行為態樣從「未依廢棄物清除、
        處理許可證或核備文件內容貯存、清除、處理廢棄物者
        」，變更為「未依廢棄物清除、處理許可文件內容貯存
        、清除、處理廢棄物」，已無許可證之記載，被告之行
        為即非處罰之對象云云，顯屬曲解立法意旨之巧辯，委
        無可取。
  （八）綜上所述，被告乙○○係碩泰公司之負責人，將該公司
        向各廢棄物製造源之廠商所蒐集而未經化學加工處理之
        含銅污泥，冒充為許可證所載之資源回收成品，辦出口
        報關，則其未依廢棄物清除、處理許可證內容處理廢棄
        物之事證明確，犯行洵認定。
二、被告行為後，廢棄物清理法業於90年10月24日修正公布，且
    94年2月2日修正公布之刑法，業於95年7月1日施行，應依刑
    法第2條第1項之規定比較應適用之法律如下：(一)論罪量刑部
    分：(1)比較原則：應就罪刑有關之共犯、未遂犯、想像競合
    犯、牽連犯、連續犯、結合犯、以及各種加重原因（如累犯
    加重等）、各種減輕原因（如自首減輕等）暨其他法定加減
    原因（如身分加減）與加減例等一切情形，綜其全部罪刑之
    結果而為比較（最高法院95年第 8次刑事庭會議決議參照）
    。(2)被告行為時之廢棄物清理法第22條第2項第4款，經修正
    並改列為第46條第1項第4款，法定刑由原1年以上5年以下有
    期徒刑，得併科100萬元（指銀元，即新臺幣300萬元）以下
    罰金，修正為1年以上5年以下有期徒刑，得併科新臺幣 300
    萬元以下罰金，比較其構成要件及刑度均相同（最高法院93
    年度台上字第4807號判決要旨參照），則修正之法律未較有
    利於行為人。(3)修正刑法第33條第 5款規定：「罰金：新臺
    幣一千元以上，以百元計算之」，經比較修正前刑法第33條
    第5款、罰金罰鍰提高標準條例第1條前段、現行法規所定貨
    幣單位折算新臺幣標準第 2條等規定之適用結果，有關修正
    前廢棄物清理法第22條第2項第4款所規定法定刑罰金部分之
    最低額，於修正前為銀元10元即新臺幣30元；修正後則為新
    臺幣 1,000元，是此部分當以修正前之法律較有利於行為人
    。(4)綜上比較結果，修正之法律未較有利於行為人，有關罪
    刑部分自應全部適用修正前之法律。(二)非關罪刑之裁量權行
    使部分：修正刑法第74條有關緩刑之規定，可命犯罪行為人
    為一定行為，且效力不及於從刑與保安處分，未較有利於行
    為人，故有關緩刑之宣告，自應適用修正前刑法第74條之規
    定。
三、核被告所為，係犯修正前廢棄物清理法第22條第2項第4款後
    段未依廢棄物清除、處理許可證內容處理廢棄物罪。原審予
    以論罪科刑雖無不合，惟原判決事實欄關於碩泰公司係設在
    台北市中正區○○○○街」竟誤為「寧波路」、有關碩泰公
    司之許可證內容未詳細記載、誤認含銅濃度未達碩泰公司申
    請文件自承 85%之標準即係違反許可證之行為，均有未合。
    被告上訴意旨否認犯罪固不足取，惟原判決既有上開可議之
    處，即屬無可維持，應予以撤銷改判。爰審酌被告未有任何
    前科紀錄，素行尚佳，及其犯罪之動機、手段、目的暨犯後
    態度等一切情狀，量處如主文所示之刑。又被告未曾受有期
    徒刑以上刑之宣告，有臺灣高等法院被告前案記錄表在卷足
    按，經此偵審程序及科刑之教訓後，應無再犯之虞，爰認所
    宣告之刑以暫不執行為適當，併予宣告緩刑 2年，以勵自新
    。
四、據上論斷，應依刑事訴訟法第369條第 1項前段、第364條、
    第299條第1項前段，修正前廢棄物清理法第22條第2項第4款
    後段，刑法第11條前段、第2條第1項前段，修正前刑法第74
    條第1款，判決如主文。
本案經檢察官甲○○到庭執行職務。
中　　華　　民　　國　　96　　年　　1 　　月　　31　　日
            刑事第六庭    審判長法　官  李  文  雄
                                法　官  劉  連  星
                                法　官  張  恩  賜
上開正本證明與原本無異。
如不服本判決應於收受送達後10日內向本院提出上訴書狀，其未
敘述上訴之理由者並得於提起上訴後10日內向本院補提理由書（
均須按他造當事人之人數附繕本）。
                                書記官  陳　如　慧
中　　華　　民　　國　　96　　年　　2 　　月　　 1　　日
附錄論罪科刑法條
91年10月24日修正前廢棄物清理法第22條第2項：
有下列情形之一者，處一年以上五年以下有期徒刑，得併科一百
萬元以下罰金︰
  一、任意棄置有害事業廢棄物者。
  二、事業機構未依本法規定之方式貯存、清除、處理或再利用
      廢棄物，致污染環境者。
  三、未經主管機關許可，提供土地回填、堆置廢棄物者。
  四、未依第二十條規定領有廢棄物清除、處理許可證或核備文
      件，從事廢棄物貯存、清除、處理，或未依廢棄物清除、
      處理許可證或核備文件內容貯存、清除、處理廢棄物者。
  五、執行機關委託未取得許可證之公、民營廢棄物清除、處理
      機構，清除、處理一般廢棄物者；或明知受託人非法清除
      、處理而仍委託者。
  六、公、民營廢棄物處理機構或執行機關未處理廢棄物，開具
      虛偽證明者。
